臺灣高等法院花蓮分院刑事裁定
111年度聲字第68號
聲  請  人  臺灣高等檢察署花蓮檢察分署檢察官
受  刑  人  楊博宇



上列聲請人因受刑人數罪併罰有二裁判以上，聲請定其應執行之
刑（111年度執聲字第28號），本院裁定如下：
    主  文
楊博宇犯如附表所示各罪所處之刑，應執行有期徒刑捌年玖月。
    理  由
一、聲請意旨略以：受刑人楊博宇因違反毒品危害防制條例等數
    罪，先後經判決確定如附表，應依刑法第50條第1項但書第1
    款、第2項、第53條、第51條第5款規定，定其應執行之刑，
    爰依刑事訴訟法第477條第1項聲請裁定等語。　　
二、按數罪併罰，有二裁判以上者，依刑法第51條之規定，定其
    應執行之刑。又宣告多數有期徒刑者，於各刑中之最長期以
    上，各刑合併之刑期以下，定其刑期；但不得逾30年。刑法
    第53條及第51條第5款分別定有明文。又刑事訴訟法第370條
    第2項、第3項，已針對第二審上訴案件之定應執行之刑，明
    定有不利益變更禁止原則之適用，於分屬不同案件之數罪併
    罰有應更定執行刑者，本於同為定刑裁定應為相同處理之原
    則，法院於裁定定應執行之刑時，自仍應有不利益變更禁止
    原則法理之考量，亦即另定之執行刑，其裁量所定之刑期，
    不得較重於前定之執行刑加計後裁判宣告之刑之總和，否則
    即與法律秩序理念及法律目的之內部界限有違（最高法院10
    3年度第14次刑事庭決議及最高法院93年度台非字第192號判
    決意旨參照）。又數罪併罰中之一罪，依刑法規定得易科罰
    金，若因與不得易科之他罪併合處罰結果，而不得易科罰金
    時，原可易科罰金部分所處之刑，自亦毋庸為易科折算標準
    之記載（司法院釋字第144號解釋意旨參照）。再者，定應
    執行之刑，應由犯罪事實最後判決之法院對應之檢察署檢察
    官聲請該法院依上開規定裁定之，不能因犯罪之一部分所科
    之刑業經執行完畢，而認檢察官之聲請為不合法，予以駁回
    。至已執行部分，自不能重複執行，應由檢察官於指揮執行
    時扣除之，此與定應執行刑之裁定無涉（最高法院106年度
    台抗字第540號裁定意旨參照）。
三、本院為受刑人所犯如附表所示案件犯罪事實最後判決之法院
    。受刑人所犯如附表所示各罪，先後經法院判處如附表所示
    之刑確定，其中附表編號1至3所示之罪，曾經臺灣臺東地方
    法院（下稱臺東地院）以109年度聲字第501號裁定定應執行
    刑為有期徒刑1年2月；附表編號4所示之罪，曾經臺東地院
    以109年度原訴字第35號判決定應執行刑為有期徒刑6年2月
    ；附表編號5所示之罪，曾經臺東地院以109年度訴字第132
    號判決定應執行刑為有期徒刑1年2月，受刑人上訴後，經本
    院110年度上訴字第29號、最高法院110年度台上字第6365號
    判決駁回上訴（恐嚇取財罪及附表編號6傷害罪部分，係不
    得上訴第三審之案件，以上訴不合法駁回），且均經確定在
    案，有各該刑事裁判及臺灣高等法院被告前案紀錄表在卷可
    稽。又受刑人所犯如附表編號1至3、6所示之罪為得易科罰
    金之罪，其餘編號均為不得易科罰金之罪，雖有刑法第50條
    第1項但書所列不得併合處罰情事，惟經受刑人依刑法第50
    條第2項規定，請求檢察官向本院聲請合併定應執行刑，此
    有經受刑人簽名並按指印之受刑人請求臺灣臺東地方檢察署
    檢察官向法院聲請定應執行刑須知暨聲請書、受刑人定應執
    行刑意見書及定應執行刑案件一覽表在卷可稽（見111年度
    執聲字第28號卷第3頁至第6頁）。茲檢察官依受刑人請求而
    聲請就附表所示之罪，定其應執行刑，本院審核認其聲請為
    正當，應予准許。
四、爰審酌受刑人所犯如附表編號1、2所示之罪均為施用第二級
    毒品罪，此類犯罪本質上屬自我健康戕害之病因性行為，然
    就他人之權益侵害仍屬有限；如附表編號3所示之其中1罪為
    持有第二級毒品罪，受刑人無視禁令，仍持有第二級毒品，
    可見其沉溺於毒品實為不該；如附表編號4所示14罪均為販
    賣第二級毒品罪，造成他人生理及心理毒害，且除危害國民
    身心健康外，尚危及家庭、社會、國家之安全及秩序，所為
    多次販賣毒品行為應予以譴責；如附表編號3所示之其中1罪
    為非法持有子彈罪，對於人身安全、社會治安均具有相當程
    度之潛在危險性；如附表編號5所示2罪為剝奪他人行動自由
    罪及恐嚇取財罪，及如附表編號6所示之罪為傷害罪，侵害
    被害人自由法益、身體法益及財產法益，且危害社會安全。
    並考量其行為態樣、危害程度、侵害法益，責任非難重複程
    度等，兼衡刑罰經濟與公平、比例等原則，暨前述各罪定應
    執行刑之外部界限（附表各宣告刑中刑期最長之有期徒刑3
    年11月以上，附表各刑合併計算之刑期已逾30年，應以30年
    為其上限），及不利益變更禁止原則（附表編號1至3所示之
    罪前經定應執行刑為有期徒刑1年2月、編號4所示之罪前經
    定應執行刑為有期徒刑6年2月、編號5所示之罪前經定應執
    行刑為有期徒刑1年2月，編號6所示之罪宣告有期徒刑5月，
    以上合計刑期為有期徒刑8年11月）等應遵守之內部界限，
    爰定其應執行之刑如主文所示。又受刑人所犯原得易科罰金
    之如附表編號1至3、6所示之罪，因與其餘不得易科罰金之
    罪併合處罰結果為均不得易科罰金，自毋庸為易科罰金折算
    標準之記載，附此敘明。至於受刑人所犯如附表編號1至3所
    示之罪刑，固已於111年2月7日執行完畢，有臺灣高等法院
    被告前案紀錄表在卷可稽（見本院卷第21頁），但該已執行
    部分應如何折抵合併所應執行之刑期，屬檢察官指揮執行事
    宜，與定應執行刑之裁定無涉，附此敘明。
五、依刑事訴訟法第477條第1項，刑法第50條第1項第1款、第2
    項、第51條第5款、第53條，裁定如主文。
中　　華　　民　　國　　111 　年　　6 　　月　　6　　日
                  刑事庭審判長法  官  林慧英
                              法  官  李水源
                              法  官  謝昀璉 
如不服本裁定，應於裁定送達後5日內向本院提出抗告狀。抗告
書狀，並應敘述抗告之理由。
中　　華　　民　　國　　111 　年　　6 　　月　　6 　　日
                              書記官  劉又華
附表     編號  1 2 3 罪名  毒品危害防制條例 毒品危害防制條例  槍砲彈藥刀械管制條例等（聲請書附表誤載為毒品危害防制條例）  宣告刑  有期徒刑6月  有期徒刑5月 有期徒刑3月(判2次)，併科罰金1萬元     應執行有期徒刑5月 犯罪日期  108/03/06 107/12/05 108/10/10～108/10/14、108/10/17 偵查(自訴)機關年度案號  臺東地檢108年度毒偵字第126號 臺東地檢108年度毒偵字第108號 臺東地檢109年度偵緝字第73、74號  最後事實審 法院 臺東地院 臺東地院 臺東地院  案號 109年度易緝字第8號 109年度易緝字第7號 109年度東簡字第151號  判決日期 109/06/22 109/05/29 109/08/11  確定判決 法院 臺東地院 臺東地院 臺東地院  案號 109年度易緝字第8號 109年度易緝字第7號 109年度東簡字第151號  判決 確定日期 109/06/22 109/06/30 109/09/08 是否為得易科罰金之案件  是 是 是 是否為得易服社會勞動之案件  是 是 是 備註  臺東地檢109年度執字第1406號 臺東地檢109年度執字第1317號 臺東地檢109年度執字第1593號   編號1至3經臺東地院以109年度聲字第501號裁定應執行有期徒刑1年2月，已執畢。   

編號  4 5 6 罪名  毒品危害防制條例 剝奪他人行動自由、恐嚇取財 傷害 宣告刑  有期徒刑3年8月(1次)、 有期徒刑3年9月(8次)、 有期徒刑3年10月(1次)、 有期徒刑3年11月(4次) 有期徒刑8月、 有期徒刑10月 有期徒刑5月   應執行有期徒刑6年2月 應執行有期徒刑1年2月  犯罪日期  108/10/15(2次)、108年9月某日、108年9月中旬某日(2次)、109/04/01、109/04/15、108/02/25、108/03/27、109年1月中旬某日(2次)、109年2月上旬某日、109年2月下旬某日、109/04/22 108/02/02 108/02/02 偵查(自訴)機關年度案號  臺東地檢109年度偵字第1168、1762、1770號、109年度毒偵字第238號 臺東地檢109年度偵緝字第72號 臺東地檢109年度偵緝字第72號  最後事實審 法　　院 臺東地院 花蓮高分院 花蓮高分院  案　　號 109年度原訴字第35號 110年度上訴字第29號 110年度上訴字第29號  判決日期 109/11/27 110/09/24 110/09/24  確定判決 法院 臺東地院 最高法院 最高法院  案號 109年度原訴字第35號 110年度台上字第6365號 110年度台上字第6365號  判　　決確定日期 110/11/02 110/12/23 110/12/23 是否為得易科罰金之案件  否 否 是 是否為得易服社會勞動之案件  否 否 是 備註  臺東地檢110年度執字第1239號 臺東地檢111年度執字第141號 臺東地檢111年度執字第142號   執行中 執行中 執行中